臺灣高等法院民事裁定　　　　　　　　　100年度抗字第857號
抗　告　人　潘淑珠
抗告人因與相對人李桂梅、鄧美琪間聲明異議事件，對於中華民
國100年4月29日臺灣士林地方法院100年度執事聲字第47號所為
裁定提起抗告，本院裁定如下：
    主      文
抗告駁回。
抗告程序費用由抗告人負擔。
    理      由
一、按強制執行程序債權人於執行程序中應為一定必要之行為，
    無正當理由而不為，經執行法院再定期限命為該行為，無正
    當理由逾期仍不為，致不能進行時，執行法院得以裁定駁回
    其強制執行之聲請，並於裁定確定後，撤銷已為之執行處分
    ，強制執行法第28條之1第1款定有明文。次按假執行之宣告
    ，因就本案判決或該宣告有廢棄或變更之判決，自該判決宣
    示時起，於其廢棄或變更之範圍內，失其效力，民事訴訟法
    第395條第1項亦有明文。又按強制執行，非有強制執行法第
    4條所列之執行名義，不得為之(司法院院字第2691號解釋參
    照)，而執行名義之有無，為法院應依職權調查之事項，在
    以假執行之判決為執行名義者，其假執行之宣告，因就本案
    該宣告有廢棄之判決時起，失其效力，即屬無執行名義，執
    行法院即不得依該假執行判決為強制執行。
二、本件抗告人持原法院97年度士簡字第1853號假執行之判決，
    聲請就相對人所公同共有之臺北市○○區○○段一小段25地
    號土地(公同共有242/1000)及其上2229建號即門牌號碼同上
    區○○街72巷17弄174號房屋(公同共有1/1)，惟上開不動產
    係相對人於民國89年4月27日繼承取得，於99年9月20日辦理
    繼承登記，並與他繼承人鄧和、鄧茵娜、鄧心玫、鄧娜娜公
    同共有，有上開不動產登記謄本在卷可稽。惟相對人就上開
    不動產之公同共有權利固得為扣押，但上開公同共有之權利
    ，係繼承之應繼分，按公同共有人對於公同共有物並無所謂
    之應有部分，且應繼分係各繼承人對於遺產上之一切權利義
    務所得繼承之比例，並非對於個別遺產之權利義務比例，本
    件相對人公同共有之權利，係基於繼承關係而來，因繼承人
    於遺產分割完畢前，對特定物之公同共有權利，尚無自一切
    權利義務公同共有之遺產單獨抽離而為執行標的，故應俟辦
    妥遺產分割後，始得進行拍賣，而相對人怠於辦理遺產分割
    ，本得由抗告人代位提起分割遺產訴訟，使執行程序得以繼
    續進行。本件原法院司法事務官於100年3月10日命抗告人於
    文到7日內提出已代位相對人提起遺產分割訴訟之證明文件
    ，該執行命令業於同月14日送達抗告人，有送達證書在卷可
    查，抗告人無正當理由未於指定期間內提出上開證明文件，
    原法院司法事務官再於同月22日命抗告人於文到7日內提出
    ，該執行命令於同月28日送達抗告人，亦有該送達證書在卷
    可憑，抗告人無正當理由仍未為該行為，致強制執行程序不
    能續行，按諸強制執行法第28條之1規定，自應駁回其強制
    執行之聲請。又本件抗告人所持執行名義即原法院97年度士
    簡字第1853號假執行判決，業經原法院於100年4月8日以98
    年度簡上字第109號判決予以廢棄在案，為抗告人所自承，
    並有該判決附卷足考，可知其執行名義已不存在，亦非得以
    繼續強制執行。抗告意旨雖以原法院98年度簡上字第109號
    判決誤採相對人謗解捏證為依據作不實之裁判，致本件強制
    執行無法執行而延誤，本件應暫緩結案，俟債權債務確認後
    再續行強制執行，免其受有執行費用之損失云云。惟按法院
    辦理強制執行，固在使債權人就執行名義所載之債權圓滿實
    現，但仍應兼顧債務人之利益，免其財產因不當之執行受有
    損害。本件抗告人就執行法院二度命其提出已代位相對人提
    起遺產分割訴訟之證明文件，其無正當理由而不提出，難謂
    無稽延執行程序之進行，且其執行名義既遭廢棄，即屬無執
    行名義，為免相對人之財產受到不當之執行，亦應駁回抗告
    人強制執行之聲請，抗告人請求暫緩結案，於法無據。至於
    其假執行本案之判決如何認定，要與本件強制執行無關，抗
    告人應於該案循上訴途徑以求救濟。從而，原法院司法事務
    官駁回抗告人強制執行之聲請，原法院裁定駁回抗告人之聲
    明異議，均無違誤。抗告意旨指摘原裁定不當，聲明廢棄，
    非有理由，應予駁回。
三、據上論結，本件抗告為無理由，爰裁定如主文。
中    華    民    國   100    年    6     月    23    日
                    民事第十一庭
                        審判長法  官  呂太郎
                              法  官  詹文馨
                              法  官  劉坤典
正本係照原本作成。
本裁定除以適用法規顯有錯誤為理由外，不得再抗告。如提起再
抗告，應於收受後10日內委任律師為代理人向本院提出再抗告狀
。並繳納再抗告費新臺幣１千元。
中    華    民    國   100    年    6     月    24    日
                              書記官  劉育妃